【裁判字號】    95,上訴,2432
【裁判日期】    950825
【裁判案由】    搶奪等
【裁判全文】
臺灣高等法院刑事判決                95年度上訴字第2432號
上  訴  人  臺灣板橋地方法院檢察署檢察官
被      告  甲○○
被      告  戊○
                    （現另案於臺灣臺北監獄臺北分監執行）
上列上訴人因搶奪等案件，不服臺灣板橋地方法院95年度訴字第
421號，中華民國95年5月2日第一審判決（起訴案號：臺灣板橋
地方法院檢察署94年度偵字第21692號、21705號、95年度偵字第
366號），提起上訴，本院判決如下：
    主  文
原判決撤銷。
甲○○、戊○共同連續意圖為自己不法之所有，而搶奪他人之動
產，均累犯，各處有期徒刑貳年。
扣案鑰匙壹支沒收之。
    事  實
一、甲○○前因違反麻醉藥品管理條例案件，經原審以80年度易
    字第139號判處有期徒刑6月確定，於民國80年5月15日易科
    罰金執行完畢。又因侵占案件，經原審以81年度易字第269
    號判處罰金3千元確定，於81年4月30日執行完畢。再因賭博
    案件，經原審以81年度板刑簡字第241號判處罰金6千元確定
    ，於81年5月16日執行完畢（以上不構成累犯）。復因違反
    肅清煙毒條例及麻醉藥品管理條例案件，經原審以86年度訴
    字第1432號判處有期徒刑3年6月確定，於93年6月4日縮刑期
    滿執行完畢（此部分構成累犯）。戊○前因違反麻醉藥品管
    理條例及藥事法等案件，經原審以85年度訴字第2890號判處
    有期徒刑10月，緩刑4確定，惟於緩刑期內因另違反麻醉藥
    品管理條例案件，經原審以86年度易字第8473號判處有期徒
    刑4月確定，於87年7月16日易科罰金執行完畢，另經撤銷前
    開緩刑宣告而執行有期徒刑10月之刑，於89年2月3日假釋，
    嗣於同年月23日因假釋期滿未經撤銷假釋而視為執行完畢（
    以上不構成累犯）。又因公共危險案件，經本院以92年度交
    上訴字第83號判處有期徒刑7月確定；另因贓物案件，經原
    審以92年度易字第593號判處有期徒刑4月確定；再因竊盜案
    件，經臺灣桃園地方法院以93年度桃簡字第212號判處有期
    徒刑5月確定，以上所處罪刑經接續執行，甫於94年2月6日
    執行完畢（此部分構成累犯）。復因竊盜案入，經原審於94
    年10月28日以94年度簡字第4941號判處有期徒刑6月確定，
    現仍執行中。
二、甲○○與戊○2人為供搶奪之用，基於意圖為自己不法所有
    之共同概括犯意聯絡，持戊○所有之鑰匙乙支連續竊取機車
    四部，甲○○並承上開概括犯意，為供搶奪之工具，單獨竊
    取機車乙部（如附表一編號五之機車，其等行竊之時間、地
    點、竊取物品及被害人等均詳如附表一所示。甲○○、戊○
    又基於意圖為自己不法所有之概括犯意聯絡，先以上開竊得
    如附表一編號一之機車為工具（甲○○、戊○認為該部機車
    車速較快便於行搶，故將竊取如同附表一編號二、三、四機
    車後，將車牌取下，懸掛於附表一編號一之車體上），連續
    搶奪獨行之行人6次，搶奪之時間、地點、被害人及搶奪物
    品等均詳如附表二所示。其中如附表二編號一、三至六等5
    次搶奪方式係由甲○○騎乘竊得騎車附載戊○將機車駛近被
    害人，再由後座之戊○趁被害人不備之際，出手搶奪被害人
    身上之皮包等物後加速駛離逃逸；另如附表二編號二之搶奪
    方式則係二人商議搶奪獨行之乙○○後，推由戊○騎乘上開
    機車駛近乙○○，趁乙○○不備之際出手搶奪被害人，得手
    後再至巷口接載在該處把風之甲○○逃離，並朋分所搶得之
    財物。又其二人尚承上開為自己不法所有之概括犯意，各別
    單獨騎車以上開方式接近獨行之行人趁其不備而搶奪所攜皮
    包等物，其中甲○○騎乘如附表一編號五所示竊得之機車搶
    奪乙次，戊○騎乘如附表一編號一機車及懸掛如附表一編號
    二至四其中乙輛機車車牌搶奪3次，其各自單獨搶奪之時間
    、地點、被害人及搶奪物品等均詳如附表三所示。嗣戊○於
    94年12月18日16時許，騎乘如附表一編號一機車車體（引擎
    號碼為Ｄ0000000號，車體為如附表一編號一之車牌ＧＩＳ
    ─557號）而懸掛如附表一編號三之車牌行駛於臺北縣三峽
    鎮○○路277巷12號前時，為警查獲，並扣得其所有供行竊
    如附表一編號一至四機車之鑰匙乙支，復依其供述查獲甲○○，並由其等帶同警察起獲如附表四所示其二人行竊或行搶
    所得之部分物品。
三、案經被害人己○○及丙○○訴由臺北縣政府警察局三峽分局
    、土城分局移送臺灣板橋地方法院檢察署檢察官偵查起訴。
    理  由
一、按被告以外之人於審判外之言詞或書面陳述，除法律有規定
    者外，不得作為證據。又被告以外之人於審判外之陳述，經
    當事人於審判程序同意作為證據，法院審酌該言詞陳述或書
    面陳述作成時之情況，認為適當者，亦得為證據。當事人、
    代理人或辯護人於法院調查證據時，知有第159條第1項不得
    為證據之情形，而未於言詞辯論終結前聲明異議者，視為有
    前項之同意，刑事訴訟法第159條第1項及第159條之5分別定
    有明文。本件被害人劉婷婷、林秀美、乙○○、己○○、羅
    美滿、何東山、丙○○、謝妙如、顏美娥、徐秀嬌、壬○○
    、胡麗珠、丁○○、邱雅璐等人分別於警詢中所為之指述，
    被告甲○○、戊○在本院準備程序中，就證據能力一節均表
    示無意見，且未於本案言語辯論終結前聲明異議，本院審酌
    告訴人戴婷妤警詢、偵查時之陳述係彼等於案發後就自親身
    經歷之事實所為者，依渠等陳述作成時之情況，並不無適當
    之情形，自均得為證據，合先敘明。
二、
  (一)被告甲○○、戊○對於上揭犯罪事實及查獲過程，迭於警詢
    、偵查、原審及本院審理中自白不諱；核與與被害人劉婷婷
    、林秀美、乙○○、己○○、羅美滿、何東山、丙○○、謝
    妙如、顏美娥、徐秀嬌、壬○○、胡麗珠、丁○○、邱雅璐
    於警詢中所為之指述及證人即被害人乙○○於原審審理中所
    為之證述均大致相符（臺灣板橋地方法院檢察署94年度偵字
    第21692號卷第13至22頁、偵卷217 05號第15、17、19頁、9
    5年度偵字第366號卷第18頁，原審卷第74至76頁），堪信其
    二人上開自白應與事實相符。此外，復有卷存贓物認領保管
    單13紙、代保管條1紙、現場及起獲贓物情形相片41幀、臺
    北縣政府警察局車輛失竊電腦輸入單、車輛竊盜車牌失竊資
    料個別查詢報表查詢車輛認可資料與扣案鑰匙乙支可資佐證
    ，此部分事證已臻明確，足以認定。
  (二)至於被告甲○○雖於原審中一度否認有如附表二編號二所示
    與戊○共同行搶之犯行，另被告戊○於原審時亦附和其詞，
    證稱當時二人騎車至現場，伊見乙○○一人認有機可趁而提
    議行搶後，甲○○因祖母家在附近怕被認出，便未參與而僅
    在路口等候云云。惟被告甲○○確有如附表二編號二所示與
    戊○共同行搶之犯行，亦為其在本院審理中自白認罪不諱，
    復經證人即共同被告戊○於本院審理時證述無訛，彼此陳述
    相符，按「以自己共同犯罪之意思，參與實施犯罪構成要件
    以外之行為，或以自己共同犯罪之意思，事先同謀，而由其
    中一部分人實施犯罪之行為者，均為共同正犯。」，司法院
    大法官會議著有釋字第109號解釋可循。再者，他人實施犯
    罪行為之把風者亦屬分擔犯罪行為之一部（最高法院76年度
    台上字第6676號判決參照），本件被告戊○搶奪乙○○後，
    即至前方巷口接載被告甲○○而逃逸，二人至臺北縣三峽鎮
    靠近鶯歌橋之地點翻查乙○○之皮包，將其內現金均分，其
    餘物品則予丟棄等情，業據被告戊○於原審準備程序及審理
    中供陳明確（參原審卷第26、84頁），被告甲○○於被告戊○下手實施搶奪行為時，雖未實際參與行搶過程，然其實係
    於被告戊○行搶前下車而至巷口等候，應係以共同犯罪之意
    思擔任把風之工作，待戊○得手後並共同乘車逃逸並朋分搶
    得之財物，客觀上顯見其亦有不法謀得被害人乙○○財物之
    意思，由戊○單獨實施犯罪之行為，依前開解釋意旨，被告
    甲○○、戊○就該次搶奪犯行即為共同正犯。
三、被告甲○○、戊○共同竊取如附表一編號一至四所示之機車
    被告甲○○獨自竊取如附表一編號五之機車後，並將所竊取
    如附表一編號二、三、四機車後，將車牌取下，懸掛於附表
    一編號一之車體上，先後作為共同或獨自搶奪犯罪之用，被
    告甲○○獨自竊取如附表一編號五之機車後，亦騎乘作為搶
    奪之工具，迭為被告甲○○、戊○於警詢及偵審中供述在卷
    ，參以被告戊○於94年12月18日16時許，騎乘如附表一編號
    一機車車體（引擎號碼為Ｄ0000000號，車體為如附表一編
    號一之車牌ＧＩＳ─557號）而懸掛如附表一編號三之車牌
    行駛於臺北縣三峽鎮○○路277巷12號前時，為警查獲，另
    如附表一編號二之車牌亦未尋獲等情，並有臺北縣政府警察
    局三峽分局三峽派出所之代保管條2紙、車籍作業系統查詢
    認可資料在卷可稽（21692號偵卷第36、37、66頁），則被
    告甲○○、戊○所供竊取如附表一之機車係供搶奪之用，應
    屬實情，核被告甲○○、戊○所為，均係犯係犯刑法第320
    條第1項之竊盜罪，及同法第325條第1項之搶奪罪。於被告
    甲○○、戊○行為後，刑法於於94年2月2日修正，95年7月1
    日施行，新刑法關於連續犯及牽連犯之規定，已修正刪除，
    此刪除雖非犯罪構成要件之變更，但已影響行為人刑罰之法
    律效果，自屬法律有變更，依新法第2條第1項規定，比較新
    、舊法結果，仍應適用較有利於被告之行為時法律即舊法論
    以連續犯，論以一罪及牽連犯之從一重罪處斷之規定。被告
    二人就如附表一編號一至四所示之4次竊盜犯罪，及如附表
    二所示6次搶奪犯罪，有犯意之聯絡與行為之分擔，為共同
    正犯。被告二人先後多次搶奪及竊盜行為，均時間緊接，方
    法相同，各觸犯構成要件相同之罪名，顯俱係基於概括之犯
    意為之，均為連續犯，應依刑法第56條之規定各論以一罪，
    並加重其刑。又其等所犯上開竊盜、搶奪二罪間，有目的與
    手段之牽連犯關係，應依刑法第55條之規定從其中較重之搶
    奪罪論處。被告甲○○、戊○各有如事實欄所載犯罪科刑執
    行情形，此有本院被告前案紀錄表附卷足參，其二人於有期
    徒刑執行完畢後五年以內故意再犯本件最重本刑為有期徒刑
    以上之罪，修正前後刑法關於累犯之規定並無不同，依第2
    條第1項前段，仍適用行為時之修正前刑法第47條規定論以
    累犯，並予加重其刑。
四、原審就被告甲○○、戊○據以論罪科刑，固非無見。惟查：
    (一)被告甲○○、戊○係先竊得如附表一編號一之機車，又將
    其後竊取如同附表一編號二、三、四機車後，將車牌取下，
    懸掛於附表一編號一之車體上供作搶奪之工具，已如上述，
    原審認為係認為被告甲○○、戊○以同附表一編號二、三、
    四機車，供作搶奪之工具，事實之認定與卷內事證不符。(二)
    原判決認定被告甲○○、戊○均為累犯，漏未引用刑法第47
    條。(三)刑事審判旨在實現刑罰權之分配正義，故法院對於有
    罪被告之科刑，應符合罰刑相當之原則，使輕重得宜，罰當
    其罪，此所以刑法第57條明定科刑時，應審酌一切情狀，尤
    應注意該條所列10款事項，以為科刑輕重之標準，並賦予法
    院以裁量權，以求個案裁判之妥當性（參見最高法院90年度
    台上字第4636號裁判意旨）。茲被告甲○○、戊○所為竊盜
    、搶奪行為多次，對於社會治安及被害人財產損害非無重大
    影響，雖被告甲○○、戊○2人於犯罪後坦承犯行，態度良
    好，惟原審量處之刑期仍屬過輕，尚有未洽，檢察官上訴意
    旨執此指摘原判決不當，非無理由。原審既有上揭不合之處
    ，自應由本院將原判決撤銷改判，爰審酌被告甲○○、戊○
    有事實欄所載犯罪與執行紀錄，素行不佳，被告甲○○為國
    民中學畢業，被告戊○為高級職業學校畢業，業經其二人於
    審理中陳明在卷，智識程度並無不足之情形，行竊及行搶次
    數非微，惡性匪淺，所搶得之物品價值雖非甚鉅，惟其等年
    富力壯，竟不思憑己力謀生，僅為滿足其私慾而為搶奪犯行
    ，並專以獨行之人為搶奪對象，足以造成一般民眾之恐懼，
    嚴重危害社會安全，然在偵審中能直承犯行，犯後態度尚非
    不佳及仍賠償被害人等之損害等一切情狀，分別量處如主文
    所示之刑，以資儆懲。
五、扣案鑰匙乙支，係被告戊○所有供本件竊盜犯罪所使用之物
    ，應依刑法第38條第1項第2款之規定併為沒收之諭知。
六、不另為無罪諭知之部分：
  (一)公訴意旨尚以：被告甲○○與戊○另於94年12月14日9時50
    分許，在臺北縣土城市○○街71巷口，共同騎乘機車乘被害
    人庚○○不備之際，搶奪其所有皮包乙個（內有現金20萬元
    、金融卡2枚、信用卡4枚、國民身分證、存摺2本、支票15
    紙、支票簿1本、印章2個、行動電話等物）後逃逸等情，因
    認被告2人就此部分亦涉有刑法第325條第1項之搶奪罪嫌。
  (二)按犯罪事實應依證據認定之，無證據不得認定犯罪事實；又
    被告或共犯之自白，不得作為有罪判決之唯一證據，仍應調
    查其他必要之證據，以察其是否與事實相符；再者不能證明
    被告犯罪者，應諭知無罪之判決；刑事訴訟法第154條第2項
    、第156條第2項、第301條第1項分別定有明文。又犯罪事實
    之認定，應憑真實之證據，倘證據是否真實尚欠明確，自難
    以擬制推測之方法，為其判斷之基礎，最高法院著有53年臺
    上字第656號判例可循。且刑事訴訟法上證明之資料，無論
    其為直接或間接證據，均須達於通常一般之人均不致有所懷
    疑，而得確信其為真實之程度，始得據為有罪之認定，若其
    關於被告是否犯罪之證明未能達此程度，而有合理懷疑之存
    在，致使無從形成有罪之確信，根據「罪證有疑，利於被告
    」之證據法則，即不得遽為不利被告之認定，亦有最高法院
    76年度臺上字第4986號判例可稽。其以情況證據（即間接證
    據）斷罪時，尤須基於該證據在直接關係上所可證明之他項
    情況事實，本乎推理作用足以確證被告有罪，方為合法，不
    得徒憑主觀上之推想，將一般經驗上有利被告之其他合理情
    況逕予排除，此觀諸最高法院32年上字第67號判例意旨亦甚
    彰明。
  (三)公訴人認被告二人涉有上開犯行，無非係以被告二人於警詢
    及偵查中之自白，及被害人庚○○於警詢中關於被害情節之
    供述，為其論據。訊之被告二人均堅詞否認有此項犯行，辯
    以從未搶得如此鉅額之款項，警詢及偵查中係因警察提示乙
    幀影像模糊之監視器相片，伊等誤認自己曾為此項犯行，惟
    事實上從未搶得如此鉅款，故該件確非其等所為等語。
  (四)經查：被害人庚○○於上述時地遭兩名男子騎乘機車搶奪之
    事實，固據其於警詢及本院審理中指述甚詳，然就當時行搶
    人面貌、體型及特徵均表示未看清楚，亦無法指認是否即為
    在庭之被告二人，是徒依證人庚○○之證述，尚難認被告二
    人即為當時行搶之人。而此部分除被害人並非明確之指述外
    ，並無任何起獲物品扣案可資佐證，是以除被告二人於警詢
    及偵查中之自白外，並無其他事證可認其二人有此項犯行。
    而被告等固曾於警詢及偵查中自白，然被告戊○於警詢及偵
    查中係供稱在上開時地搶得現金10萬元，二人各分得5萬元
    云云（參95年度偵字第366號偵查卷第9頁、第23頁），就搶
    得現金數額與證人庚○○之供述相差甚鉅，其自白即存有顯
    然之瑕疵。而被告甲○○於警詢中經警將該案連同其他二案
    件詢之是否其所為時，僅簡單回答：「是我跟戊○一起犯下
    的。」等語，對於行為方式、二人分工情形、搶得財物之分
    配等均付之闕如，實難遽認與事實相符。且依本院直接審理
    之所見，被告二人於準備程序中對檢察官起訴之全部犯行原
    均完全承認，惟經本院提示是否對此搶得高達20萬元鉅款之
    案件有所印象時，二人始否認有此犯行，並表示從未搶得如
    此鉅款等語，是亦不能排除其二人係因涉案甚多，於警詢及
    偵查中未能細察內容而與其他案件併為承認之表示，則其等
    此項自白之真實性尤值存疑。是此部分在僅有被告之自白而
    別無其他事證，且被告等之自白亦存有瑕疵之情形下，實不
    能排除被告等係誤為自白，而另有其他真正行為人之可能性
    。綜上所述，被告就此部分之罪嫌尚屬不能證明，原應為無
    罪之諭知，然公訴人認此與前開經起訴論科之部分有連續犯
    之裁判上一罪關係，爰不另為無罪之諭知，併此說明。
據上論斷，應依刑事訴訟法第369條第1項前段、第364條、第299
條第1項前段，修正前刑法第11條前段、修正後刑法第2條第1項
前段、修正前刑法第28條、第56條、第55條、第47條、第325條
第1項、第320條第1項、第38條第1項第2款，修正前罰金罰鍰提
高標準條例第1條前段，判決如主文。
本案經檢察官林慶宗到庭執行職務。
中    華    民    國    95    年    8     月    25    日
                  刑事第十九庭  審判長法  官  宋  祺
                                      法  官  陳憲裕
                                      法  官  蔡明宏
以上正本證明與原本無異。
如不服本判決，應於收受送達後十日內向本院提出上訴書狀，其
未敘述上訴之理由者並得於提起上訴後十日內向本院補提理由書
（均須按他造當事人之人數附繕本）。
                                      書記官  陳建邦
中    華    民    國    95    年    8     月    25    日
附錄本案論罪科刑法條全文：
刑法第三百二十條
  意圖為自己或第三人不法之所有，而竊取他人之動產者，為竊
  盜罪，處五年以下有期徒刑、拘役或五百元以下罰金。
  意圖為自己或第三人不法之利益，而竊佔他人之不動產者，依
  前項之規定處斷。前二項之未遂犯罰之。
刑法第三百二十五條
  意圖為自己或第三人不法之所有，而搶奪他人之動產者，處六
  月以上五年以下有期徒刑。
  因而致人於死者，處無期徒刑或七年以上有期徒刑，致重傷者
  ，處三年以上十年以下有期徒刑。
  第一項之未遂犯罰之。
附表一：（竊取機車部分）
┌──┬───┬──────┬──────┬──────┬──────┐
│編號│行為人│時        間│地        點│被  害  人  │遭竊財物    │
├──┼───┼──────┼──────┼──────┼──────┤
│ 一 │甲○○│九十四年十一│臺北縣樹林市│辛○○      │重型機車乙部│
│    │戊  ○│月十五日十八│中山路二段附│            │（車牌號碼為│
│    │      │時許        │近          │            │ＧＩＳ─五五│
│    │      │            │            │            │七號）      │
├──┼───┼──────┼──────┼──────┼──────┤
│ 二 │同上  │九十四年十二│臺北縣鶯歌鎮│林秀美      │重型機車乙部│
│    │      │月九日十二時│國中街十八號│            │（車牌號碼為│
│    │      │許          │前          │            │ＡＣＬ─○一│
│    │      │            │            │            │ 一號）     │
├──┼───┼──────┼──────┼──────┼──────┤
│ 三 │同上  │九十四年十二│臺北縣鶯歌鎮│己○○（登記│重型機車乙部│
│    │      │月十日十六時│鶯桃路一二九│車主為李美枝│（車牌號碼為│
│    │      │許          │巷十二弄十二│）          │ＧＩＯ─四四│
│    │      │            │號前        │            │○號）      │
├──┼───┼──────┼──────┼──────┼──────┤
│ 四 │同上  │九十四年十二│臺北縣土城市│何東山      │重型機車乙部│
│    │      │月十五日十七│金安街五三號│            │（車牌號碼為│
│    │      │時許        │前          │            │ＬＰＢ─八四│
│    │      │            │            │            │七號）      │
├──┼───┼──────┼──────┼──────┼──────┤
│ 五 │甲○○│九十四年十二│臺北縣三峽鎮│徐秀嬌（登記│輕型機車乙部│
│    │      │月十七日十時│和平街四五號│車主為王金水│（車牌號碼為│
│    │      │十分許      │前          │）          │ＴＳ八─二六│
│    │      │            │            │            │九號）      │
│    │      │            │            │            │            │
└──┴───┴──────┴──────┴──────┴──────┘
附表二：（甲○○、戊○共同搶奪部分）
┌──┬─────┬─────┬───┬───────────┐
│編號│時      間│地      點│被害人│遭    搶    物    品  │
├──┼─────┼─────┼───┼───────────┤
│ 一 │九十四年十│臺北縣土城│劉婷婷│手提包乙只（內含信用卡│
│    │一月二十一│市○○路十│      │二枚、全民健康保險卡乙│
│    │日二十時五│二巷三號前│      │枚、國民身分證乙枚及現│
│    │十一分許  │          │      │金三千元等物）        │
├──┼─────┼─────┼───┼───────────┤
│ 二 │九十四年十│桃園縣大溪│乙○○│女用皮包乙個（內含國民│                │
│    │二月十日十│鎮○○○路│      │身分證乙紙、全民健康保│
│    │二時四十五│五八號前  │      │險卡乙枚、行車執照、駕│
│    │分許      │          │      │駛執照、信用卡、鑰匙乙│
│    │          │          │      │串、行動電話儲值卡及現│
│    │          │          │      │金五萬元等物）        │
├──┼─────┼─────┼───┼───────────┤
│ 三 │九十四年十│桃園縣龍潭│羅美滿│女用皮包乙只（內含鑰匙│
│    │二月十二日│鄉○○路十│      │兩串、遙控器二只、皮夾│
│    │十五時二十│五號附近  │      │乙只、信用卡三枚、國民│
│    │七分許    │          │      │身分證乙枚、全民健康保│
│    │          │          │      │險卡乙枚、汽車保險卡二│
│    │          │          │      │枚、行車執照、駕駛執照│
│    │          │          │      │及行動電話乙具等物）  │
├──┼─────┼─────┼───┼───────────┤
│ 四 │九十四年十│臺北縣樹林│丙○○│手提包乙只及手提袋乙紙│
│    │二月十六日│市○○街與│      │（內含大衣乙件、國民身│
│    │十八時二十│中山路一段│      │分證乙枚、駕駛執照乙枚│
│    │分許      │路口      │      │、行車執照乙枚、全民健│
│    │          │          │      │康保險卡乙枚、信用卡乙│
│    │          │          │      │枚、金融卡乙枚、鑰匙乙│
│    │          │          │      │串、名片、現金一萬一千│
│    │          │          │      │元等物）              │
│    │          │          │      │                      │
│    │          │          │      │                      │
├──┼─────┼─────┼───┼───────────┤
│ 五 │九十四年十│臺北縣中和│顏美娥│手提包乙只（內含國民身│
│    │二月十七日│市○○路一│      │分證乙枚、全民健康保險│
│    │九時二十分│八六巷口  │      │卡乙枚、現金四千一百元│
│    │許        │          │      │、現金卡二枚及保險卡乙│
│    │          │          │      │枚等物）              │
├──┼─────┼─────┼───┼───────────┤
│ 六 │九十四年十│臺北縣土城│閰麗真│皮包乙只（內含行動電話│
│    │二月十七日│市○○路一│      │、金融卡、信用卡、全民│
│    │十四時許  │三五巷口  │      │健康保險卡、印章及數位│
│    │          │          │      │相機等物）            │
└──┴─────┴─────┴───┴───────────┘
附表三：（甲○○、戊○各自單獨搶奪部分）
┌──┬───┬─────┬─────┬───┬───────────┐
│編號│行為人│時      間│地      點│被害人│遭    搶    物    品  │
│    │      │          │          │      │                      │
│    │      │          │          │      │                      │
│    │      │          │          │      │                      │
├──┼───┼─────┼─────┼───┼───────────┤
│ 一 │戊  ○│九十四年十│臺北縣三峽│謝妙如│手提包乙只（內含全民健│
│    │      │二月十六日│鎮○○街與│      │康保險卡、鑰匙及現金六│
│    │      │十九時五十│文化路口  │      │千元等物）            │
├──┼───┼─────┼─────┼───┼───────────┤
│ 二 │甲○○│九十四年十│臺北縣樹林│胡麗珠│手提包乙叭（內含信用卡│                │
│    │      │二月十七日│市○○路與│      │、識別卡、保全卡口紅、│
│    │      │十八時許  │太元路口  │      │行動電話乙具、現金四千│
│    │      │          │          │      │元等物）              │
├──┼───┼─────┼─────┼───┼───────────┤
│ 三 │戊  ○│九十四年十│臺北縣三峽│丁○○│手提包乙只（內含現金八│
│    │      │二月十八日│鎮○○路與│      │十元及行動電話乙具等物│
│    │      │十二時四十│文化路口  │      │）                    │
│    │      │五分許    │          │      │                      │
├──┼───┼─────┼─────┼───┼───────────┤
│ 四 │戊  ○│九十四年十│臺北縣鶯歌│邱雅璐│女用皮包乙只（內含國民│
│    │      │二月十八日│鎮○○路與│      │身分證、駕駛執照、行車│
│    │      │十三時十五│尖山路口  │      │執照、現金二百元、陶笛│
│    │      │分許      │          │      │及樂譜等物）          │
└──┴───┴─────┴─────┴───┴───────────┘
附表四：（起獲所竊得或搶得之物品）
┌─────────┬────┬──────────┬────┐
│起  獲  物  品    │所有人  │  起  獲  物  品    │所有人  │
├─────────┼────┼──────────┼────┤
│ＧＩＳ─五五七號重│辛○○  │鑰匙乙串            │謝妙如  │
│型機車之引擎（引擎│        │                    │        │
│號碼（Ｄ三三二三六│        │                    │        │
│一七）及車體      │        │                    │        │
├─────────┼────┼──────────┼────┤
│ＡＣＬ─○一一號重│林秀美  │國民身分證乙枚、現金│顏美娥  │
│型機車之引擎（引擎│        │卡二枚、全民健康保險│        │
│號碼（ＧＹ六Ｅ一○│        │卡乙枚              │        │
│八二九六）及車體  │        │                    │        │
├─────────┼────┼──────────┼────┤
│ＧＩＯ─四四○號重│己○○  │手提包乙個、行動電話│丁○○  │
│型機車號牌乙面    │        │乙具                │        │
├─────────┼────┼──────────┼────┤
│ＬＰＢ─八四七號重│何東山  │全民健康保險卡乙枚、│邱雅璐  │
│型機車乙部        │        │駕駛執照乙枚、行車執│        │
│                  │        │照乙枚、國民身分證乙│        │
│                  │        │枚及皮包乙個        │        │
├─────────┼────┼──────────┼────┤
│鑰匙乙串、保險卡乙│乙○○  │手提包乙個、信用卡乙│胡麗珠  │
│枚、電話儲值卡乙枚│        │枚、鑰匙乙串、識別證│        │
│                  │        │乙枚、口紅乙支、保全│        │
│                  │        │卡乙枚              │        │
├─────────┼────┼──────────┼────┤
│遙控器二個、鑰匙乙│羅美滿  │ＧＩＯ─四四○號重型│己○○  │
│支及名片二張      │        │機車乙輛            │        │
├─────────┼────┼──────────┼────┤
│大衣乙件、國民身分│丙○○  │ＴＳ八─二六九號輕型│徐秀嬌  │
│證                │        │機車乙輛            │        │
└─────────┴────┴──────────┴────┘


司法院資訊處製作；財團法人民間司法改革基金會備份。
